臺灣嘉義地方法院民事裁定
111年度輔宣字第9號
聲  請  人  陳美惠  

相  對  人  蔡太山  






上列聲請人聲請改定輔助人事件，本院裁定如下：
    主  文
一、選定陳美惠（女，民國○○○年○月○○日生、身分證統一
    編號：Z○○○○○○○○○號）為受輔助宣告之人蔡太山
    （男，民國○○○年○月○○○日生，身分證統一編號：Z
&ZZZZ; &ZZZZ; ○○○○○○○○○號）之輔助人。
二、聲請程序費用新臺幣壹仟元由受輔助宣告之人蔡太山負擔。
    理  由
一、聲請意旨略以：聲請人陳美惠為相對人蔡太山之媳婦，相對
    人前經本院於民國107年12月18日以107年度輔宣字第22號民
    事裁定宣告為受輔助宣告之人，並選定由聲請人之配偶蔡神
    應為相對人之輔助人。茲因原輔助人蔡神應已於111年1月18
    日死亡，是為受輔助宣告人之最佳利益，爰聲請另行選定聲
    請人為相對人之輔助人等語。
二、按監護人有下列情形之一，且受監護人無第1094條第1項之
    監護人者，法院得依受監護人、第1094條第3項聲請權人之
    聲請或依職權，另行選定適當之監護人：（一）死亡。（二
    ）經法院許可辭任。（三）有第1096條各款情形之一。法院
    另行選定監護人確定前，由當地社會福利主管機關為其監護
    人；法院選定監護人時，應依受監護宣告之人之最佳利益，
    優先考量受監護宣告之人之意見，審酌一切情狀，並注意下
    列事項：（一）受監護宣告之人之身心狀態與生活及財產狀
    況。（二）受監護宣告之人與其配偶、子女或其他共同生活
    之人間之情感狀況。（三）監護人之職業、經歷、意見及其
    與受監護宣告之人之利害關係。（四）法人為監護人時，其
    事業之種類與內容，法人及其代表人與受監護宣告之人之利
    害關係，民法第1106條、第1111條之1分別定有明文，又上
    開規定於輔助人及有關輔助之職務準用之，同法第1113條之
    1第2項亦定有明文。
三、經查，聲請人主張之上開事實，業據其提出本院107年度輔
    宣字第22號民事裁定、確定證明書及戶籍謄本等件為證，並
    經本院依職權調閱上開民事卷宗查核無誤，堪認屬實。又相
    對人之原輔助人蔡神應已於111年1月18日死亡，自有為相對
    人另行選定輔助人之必要，是聲請人聲請本院另行選定輔助
    人，洵屬有據。本院審酌相對人喪偶，尚生存之子女蔡宜蓁
    亦係受輔助宣告之人，除聲請人以外，已無其餘親屬可以協
    助，而聲請人為相對人之媳婦，並有擔任本件輔助人之意願
    ，此有戶籍謄本、本院107年度輔宣字第15號民事裁定、同
    意書可憑，是本院審酌上情，認由聲請人擔任相對人之輔助
    人，應符合受輔助宣告人之最佳利益，爰依前揭規定，另行
    選任聲請人為相對人之輔助人。
四、依家事事件法第177條第2項、第164條第2項，裁定如主文。

中　　華　　民　　國　　111 　年　　3 　　月　　28　　日
               家事法庭  法　　　官  黃仁勇           
以上正本係照原本作成。
如對本裁定抗告，須於裁定送達後10日之不變期間內，向本院提
出抗告狀，並繳納抗告費新臺幣1,000元。
中　　華　　民　　國　　111 　年　　3 　　月　　28　　日
                         書　記　官　黃郁萍